【裁判字號】    98,簡上,973
【裁判日期】    981030
【裁判案由】    毒品危害防制條例
【裁判全文】
臺灣板橋地方法院刑事判決             98年度簡上字第973號
上  訴  人
即  被  告  甲○○
上列上訴人即被告因違反毒品危害防制條例案件，不服本院中華
民國98年6 月30日98年度簡字第5117號第一審刑事簡易判決（聲
請簡易判決處刑案號：臺灣板橋地方法院檢察署97年度毒偵字第
7945號），提起上訴，本院管轄之第二審合議庭判決如下：
    主  文
上訴駁回。
    事實及理由
一、本案經本院審理結果，認第一審以被告甲○○施用第二級毒
    品甲基安非他命，依毒品危害防制條例第10條第2 項、刑法
    第11條前段、第47條第1 項、第41條第1 項前段等規定，判
    處有期徒刑4 月，如易科罰金，以新臺幣1,000 元折算1 日
    ，其認事用法均無違誤，量刑亦屬適當，應予維持，爰引用
    如附件第一審刑事簡易判決書所記載之犯罪事實、證據及理
    由。
二、被告甲○○於上訴狀所載之上訴意旨略以：刑法於民國98年
    7 月1 日已修正經判處6 月以下有期徒刑者，如無法繳納罰
    金，得令其服社區勞役，原審判決漏未審酌此條文之修正，
    自有判決違背法令之情形，爰請求撤銷原審判決云云。經查
    ：原審判決所認定之犯罪事實，有如第一審刑事簡易判決書
    所載之證據在卷可稽，事證已臻明確，再原審判決依據被告
    所為本件犯行為累犯，依法加重其刑，並審酌其前科紀錄、
    犯罪手段、施用毒品係對自身健康之殘害、犯後坦承犯行之
    態度等一切情狀，判處被告有期徒刑4 月，並以最低之易科
    罰金標準諭知所量處之刑如易科罰金以新臺幣1,000 元折算
    一日，量刑亦屬平允、妥適，應予維持。又刑法第41條規定
    業於98年1 月21日修正公布，於98年9 月1 日施行，其中關
    於第1 至4 項經修正為：「犯最重本刑為五年以下有期徒刑
    以下之刑之罪，而受六個月以下有期徒刑或拘役之宣告者，
    得以新臺幣一千元、二千元或三千元折算一日，易科罰金。
    但確因不執行所宣告之刑，難收矯正之效或難以維持法秩序
    者，不在此限。依前項規定得易科罰金而未聲請易科罰金者
    ，得以提供社會勞動六小時折算一日，易服社會勞動。受六
    個月以下有期徒刑或拘役之宣告，不符第一項易科罰金之規
    定者，得依前項折算規定，易服社會勞動。前二項之規定，
    因身心健康之關係，執行顯有困難者，或確因不執行所宣告
    之刑，難收矯正之效或難以維持法秩序者，不適用之。」，
    惟按「依刑法第四十一條、第四十二條及第四十二條之一易
    服社會勞動或易服勞役者，由指揮執行之檢察官命令之。」
    ，刑事訴訟法第479 條第1 項亦有明定。是依刑法第41條第
    2 項規定聲請易服社會勞動者，因該條已明定以社會勞動6
    小時折算徒刑或拘役1 日，與易科罰金應於裁判主文諭知折
    算標準之情形不同，無須由法院諭知折算之標準。至於所受
    有期徒刑或拘役之宣告，可否以易服社會勞動之方式執行，
    與易科罰金相同，均屬檢察官之執行事項，非裁判量刑事項
    ，是自非屬法院審酌而於主文內諭知之事項，上訴意旨空言
    指摘原審判決漏未審酌修正後刑法第41條第2 項規定，洵屬
    無據，顯非可採。
三、綜上所述，被告甲○○提起上訴，仍執前詞指摘原審判決違
    法云云，為無理由，應予駁回。而被告經本院合法傳喚，無
    正當理由不到庭，依刑事訴訟法第455 條之1 第3 項準用同
    法第371 條規定，自得不待其到庭陳述，逕行判決，附此敘
    明。
據上論斷，依刑事訴訟法第455 條之1 第1 項、第3 項、第371
條、第368 條、第373 條，判決如主文。
本案經檢察官陳豐年到庭執行職務。
中    華    民    國    98    年    10    月    30    日
                  刑事第十一庭  審判長法  官  張江澤
                                      法  官  劉景宜
                                      法  官  陳海寧
以上正本證明與原本無異。
不得上訴。
                                      書記官  潘佳欣
中    華    民    國    98    年    10    月    30    日
附錄本案論罪科刑法條全文：
毒品危害防制條例第10條
施用第一級毒品者，處6 月以上5 年以下有期徒刑。
施用第二級毒品者，處3 年以下有期徒刑。


司法院資訊處製作；財團法人民間司法改革基金會備份。
